【裁判字號】    98,審訴,228
【裁判日期】    980430
【裁判案由】    違反毒品危害防制條例
【裁判全文】
臺灣新竹地方法院宣示判決筆錄         98年度審訴字第228號
公  訴  人  臺灣新竹地方法院檢察署檢察官
被      告  甲○○
指定辯護人  本院公設辯護人  乙○○
上列被告因違反毒品危害防制條例一案，經檢察官提起公訴（98
年度毒偵字第95號）後，聲請本院改依協商程序而為判決，於中
華民國98年4 月30日下午4 時在本院刑事第十一法庭宣示判決，
出席職員如下：
法官起立朗讀判決主文、犯罪事實要旨、處罰條文，及告以上訴
限制、期間並提出上訴狀之法院，且諭知記載其內容：
一、主  文：
    甲○○施用第一級毒品，累犯，處有期徒刑拾月。又施用第
    二級毒品，累犯，處有期徒刑陸月。應執行有期徒刑壹年貳
    月。
二、犯罪事實要旨：
（一）甲○○前曾於民國93年3 月間，因違反毒品危害防制條例
      案件，經臺灣苗栗地方法院（下稱苗栗地院）於93年5 月
      19日，以93年度訴字第148 號判決，分別判處有期徒刑8
      月、4 月，並經定應執行刑為有期徒刑10月，嗣提起上訴
      ，經臺灣高等法院臺中分院於93年8 月19日，以93年度上
      訴字第1022號判決駁回上訴，嗣於93年9 月21日確定；又
      於93年10月間，因違反毒品危害防制條例案件，經苗栗地
      院於94年1 月5 日，以93年度訴字第456 號判決，分別判
      處有期徒刑1 年、8 月，並經定應執行刑為有期徒刑1 年
      6 月，嗣於94年1 月28日確定。上開案件接續執行，於93
      年12月1 日入監執行，並於95年7 月17日因縮短刑期假釋
      付保護管束出監，而於96年1 月3 日保護管束期滿執行完
      畢。
（二）甲○○前於86年12月間，因施用毒品案件，經臺灣苗栗地
      方法院裁定送觀察、勒戒後，認無繼續施用毒品之傾向，
      由該院以87年度訴緝字第18號判決判處免刑確定。
（三）甲○○不知警惕，又於89年1 月間，因施用第二級毒品案
      件，經苗栗地院以89年度毒聲字第118 號裁定送勒戒處所
      觀察、勒戒後，因認有繼續施用毒品之傾向，再經苗栗地
      院以89年度毒聲字第277 號裁定令入戒治處所施以強制戒
      治1 年，於89年2 月17日入所執行，嗣其強制戒治執行滿
      3 月後，經戒治處所認無繼續戒治之必要，乃報由檢察官
      聲請苗栗地院以89年度毒聲字第1042號裁定停止戒治，於
      89年7 月21日因停止其處分之出監，所餘戒治期間付保護
      管束，旋其停止戒治所餘戒治期間於90年2 月16日屆滿，
      因期滿未經撤銷，視為強制戒治期滿執行完畢；同時其本
      次非法施用第二級毒品之犯行，亦經苗栗地院於89年9 月
      30日，以89年度苗簡字第171 號判決，判處有期徒刑6 月
      ，嗣於89年11月13日確定，復與他罪定應執行刑為有期徒
      刑11月確定，並於90年7 月5 日易科罰金執行完畢。
（四）甲○○竟不知警惕，又於93年3 月間，因施用第一級、第
      二級毒品案件，經苗栗地院於93年5 月19日，以93年度訴
      字第148 號判決，分別判處有期徒刑8 月、4 月，並經定
      應執行刑為有期徒刑10月，嗣提起上訴，經臺灣高等法院
      臺中分院於93年8 月19日，以93年度上訴字第1022號判決
      駁回上訴，嗣於93年9 月21日確定，其執行情形詳如前述
      （一）部分。
（五）甲○○仍不知警惕，又於93年10月間，因施用第一級、第
      二級毒品案件，經苗栗地院於94年1 月5 日，以93年度訴
      字第456 號判決，分別判處有期徒刑1 年、8 月，並經定
      應執行刑為有期徒刑1 年6 月，嗣於94年1 月28日確定，
      其執行情形詳如前述（一）部分。
（六）甲○○不知悔改，又於97年3 月間，因施用第一級、第二
      級毒品案件，經本院於97年5 月7 日，以97年度訴字第32
      7 號判決，分別判處有期徒刑9 月、5 月，並經定應執行
      刑為有期徒刑1 年，嗣於97年5 月7 日確定，現正執行中
      。
（七）甲○○竟不知悔改，又於97年4 月間，因施用第一級毒品
      案件，經本院於97年12月19日，以97年度訴字第1228號判
      決，判處有期徒刑8 月，嗣於98年1 月19日確定，現正執
      行中。
（八）甲○○仍不知悔改，於前開強制戒治處分執行完畢釋放後
      ，「5 年內再犯」施用毒品案件，並經法院判處罪刑確定
      後，(1)復基於施用第一級毒品海洛因的犯罪意思，於97年
      9 月23日中午12時許，在其位於苗栗縣頭份鎮新華里7 鄰
      雞心壩11號之住處內，以將海洛因粉末摻入香煙內，再點
      火吸煙之方式，施用第一級毒品海洛因1 次。(2)另基於施
      用第二級毒品甲基安非他命的犯罪意思，於上開時、地，
      以將甲基安非他命摻入香煙內，再點火吸煙之方式，施用
      第二級毒品甲基安非他命1 次。嗣於97年9 月24日晚上7
      時許，因另案通緝為警在苗栗縣頭份鎮○○路「圓寶遊藝
      場」內逮捕到案，經警採集其尿液送驗結果，呈嗎啡、可
      待因陽性及甲基安非他命陽性反應，始悉上情。
三、處罰條文：
    毒品危害防制條例第10條第1 項、第2 項，刑法第11條前段
    、第47條第1 項、第51條第5 款。
四、協商判決除有刑事訴訟法第455 條之4 第1 項第1 款於本訊
    問程序終結前，被告撤銷協商合意或檢察官撤回協商聲請者
    ；第2 款被告協商之意思非出於自由意志者；第4 款被告所
    犯之罪非第455 條之2 第1 項所定得以協商判決者；第6 款
    被告有其他較重之裁判上一罪之犯罪事實者；第7 款法院認
    應諭知免刑或免訴、不受理者情形之一，及違反同條第2 項
    「法院應於協商合意範圍內為判決；法院為協商判決所科之
    刑，以宣告緩刑或2 年以下有期徒刑、拘役或罰金為限」之
    規定者外，檢察官與被告均不得上訴。
五、如有前項得上訴之情形，得自收受宣示判決筆錄送達之日起
    10日內，向本院提出上訴書狀，上訴於第二審法院。
中    華    民    國    98    年    4     月    30    日
                  刑事第九庭書  記  官  蕭汝芳
                            審判長法官  馮俊郎
以上筆錄正本係照原本作成。
中    華    民    國    98    年    4     月    30    日
                            書  記  官  蕭汝芳
附錄本案處罰實體法條全文：
毒品危害防制條例第10條第1 項、第2 項：
施用第一級毒品者，處6 月以上5 年以下有期徒刑。
施用第二級毒品者，處3 年以下有期徒刑。


司法院資訊處製作；財團法人民間司法改革基金會備份。
